【裁判字號】    89,訴,217
【裁判日期】    890830
【裁判案由】    毒品危害防制條例
【裁判全文】
台灣苗栗地方法院刑事判決                          八十九年度訴字第二一七號
    公  訴  人  臺灣苗栗地方法院檢察署檢察官
    被      告  甲○○
右列被告因違反毒品危害防制條例案件，經檢察官提起公訴（八十九年度毒偵字第一
一四九號、八十九年度毒偵緝字第二二五號），本院判決如左：
    主  文
甲○○連續施用第一級毒品，累犯，處有期徒刑捌月。又連續施用第二級毒品，累犯
，處有期徒刑陸月。應執行有期徒刑拾壹月。
扣案之第一級毒品海洛因零點柒肆公克（含淨重零點貳貳公克，包裝重零點伍貳公克
）、第二級毒品安非他命重零點壹公克均沒收銷燬之；另玻璃吸食器壹組沒收。
    事  實
一、甲○○於民國八十一年間因違反麻醉藥品管理條例等案件，經臺灣高等法院判處
    有期徒刑三年六月確定，嗣於八十三年八月三日因縮短刑期假釋出監，迄八十四
    年十一月一日因假釋期滿而執行完畢；詎於八十七年間，又因施用毒品案件，經
    本院裁定送勒戒處所觀察、勒戒後，認無繼續施用毒品之傾向，而由臺灣苗栗地
    方法院檢察署檢察官於八十七年九月二十九日以八十七年度偵字第三九四五號不
    起訴處分在案；嗣於八十八年間，又因施用毒品案件，經本院裁定送勒戒處所觀
    察勒戒，復認無繼續施用毒品之傾向，而由前揭同署檢察官於八十八年八月二十
    六日以八十八年度偵緝字第二四八號、八十八年度毒偵字第六號復為不起訴處分
    ；詎其猶不知悛悔，復基於概括施用第一級毒品海洛因及第二級毒品安非他命之
    犯意，自八十八年九月間某日起至八十九年五月二十三日九時許止，在苗栗縣竹
    南鎮○○路某處、新竹市○○路○段一一一號九樓十七室等處，用吸食器上之玻
    璃頭內置入安非他命，於下方用打火機燒烤而吸食其氣體之方法，連續施用安非
    他命多次；另自八十九年五月間某日起至同年月二十一日止，在苗栗縣竹南鎮○
    ○路某處，連續以海洛因置於香煙上吸食之方法而施用海洛因多次，並先後於八
    十八年十月三十日在新竹市○○路○段一一一號九樓十七室為警查獲，同案扣得
    安非他命０、一公克及玻璃吸食器一組；八十九年五月二十三日在苗栗縣竹南鎮
    ○○路三七八號旁之「竹苗檳榔攤」內為警查獲，並同案扣得海洛因０、七四公
    克（經檢驗結果淨重０、二二公克，袋重０、五二公克，起訴書載為０、八公克
    應予更正），始揭上情。
二、案經苗栗縣警察局竹南分局報請及新竹市警察局第二分局報請臺灣新竹地方法院
    檢察署呈轉臺灣高等法院檢察署檢察長核轉苗栗地方法院檢察署檢察官偵查起訴
    。
    理  由
一、右揭事實，業據被告甲○○於偵審時坦承不諱，且被告先後於八十八年十月三十
    日、八十九年五月二十三日為警查獲時所採尿液，經送鑑驗給果，均呈甲基安非
    他命陽性反應乙節，有新竹市衛生局八十八年十一月二日竹市衛六字第一四八九
    二號、苗栗縣衛生局八十九年六月一日八九衛六字第八０七六六二號煙毒尿液檢
    驗成績書各一紙在卷可按；次按有罪之認定，固不得以被告之自白為惟一論據，
    而須另調查其他証據以資審認，而本件被告於偵審中均自白確有於公訴人所指之
    期間內吸食海洛因之行為，惟前開之被告煙毒尿液檢驗成績書中，除安非他命外
    ，並未檢驗出嗎啡反應，然查：「一般人施打海洛因，可於尿液中檢驗出煙毒反
    應之時效，視施打量之多少及個人之代謝分泌情況而定。施打量多者，於施打後
    四、五日內仍有可能檢出煙毒反應；施打量少者，則可能在二十四小時後採尿，
    即難以發現煙毒反應。」「海洛因經注射於人體後，約百分之八十於二十四小時
    內自尿液中排出。一般而言，尿液中能否驗出嗎啡陽性，與其投與量、投與途徑
    、採尿時間、個人體質及檢驗方法之靈敏度有關，國外曾有文獻報導注射六毫克
    之海洛因，其代謝物嗎啡之平均可檢出時限約為二十六小時」等，有行政院衛生
    署藥物食品檢驗局八十一年九月八日八一藥檢一字第八一一四八八五號函、法務
    部調查局八十年三月十六日八十發技一字第一八八九函可稽，是證被告之尿液中
    雖無嗎啡反應，尚不足以證明被告自白吸食海洛因係屬虛偽；且查，被告於八十
    九年五月二十三日自白時，同時扣得被告所持有之海洛因０、七四公克，有警訊
    筆錄及扣押清單等在卷可稽，自非單純僅有被告之自白可比；又其量少，衡諸常
    情，被告若非自行吸用，而因販賣、轉讓或意圖販賣、轉讓之機率均非高；且持
    有後進而施用海洛因，其罪刑顯較單純持有為重，若非被告確有施用海洛因，依
    常情一般人卸責猶恐不及，斷無反自願依重罪論科之理，是綜合上述，被告供陳
    伊確有施用海洛因乙節，自亦可採；又扣案之海洛因經送法務部調查局檢驗結果
    ，亦確定為海洛因成份，有該局八十九年六月十五日八九陸一字第八九一六二九
    一八號函附卷可憑，此外，除前開之煙毒尿液檢驗成績書、鑑定書及扣案之海洛
    因外，復有扣案之安非他命０、一公克及吸食毒品安非他命使用之玻璃吸食器一
    組在案可考，是被告上開連續施用海洛因及安非他命之犯行，均堪認定。又被告
    前因施用毒品案件，經本院先後裁定送勒戒處所觀察、勒戒後，均認無繼續施用
    毒品之傾向，而分別經臺灣苗栗地方法院檢察署檢察官以八十七年度偵字第三九
    四五號不起訴處分、八十八年度偵緝字第二四八號、八十八年度毒偵字第六號復
    為不起訴處分在案；亦有各該不起訴處分書附卷可稽；事證明確，被告犯行洵堪
    認定。
二、核被告所為，分別係犯毒品危害防制條例第十條第一項、第二項之施用毒品罪。
    被告持有毒品之低度行為，應為施用毒品之高度行為所吸收，不另論罪。又被告
    先後分別多次分別施用安非他命或海洛因之犯行，其時間緊接，方法相同，顯均
    係基於概括犯意反覆為之，各均為連續犯，均應依刑法第五十六條之規定，以一
    罪論。又前開所犯連續施用海洛因、連續施用安非他命二罪間，其犯意各別，罪
    名不同，應予分論併罰。末查被告於民國八十一年間因違反麻醉藥品管理條例等
    案件，經臺灣高等法院判處有期徒刑三年六月確定，於八十四年十一月一日因假
    釋期滿而執行完畢；有台灣高等法院被告全國前案紀錄表在卷可稽，其受有期徒
    刑執行完畢後，五年以內再犯本件有期徒刑以上之罪，為累犯，應依刑法第四十
    七條規定加重其刑。爰審酌被告一再施用海洛因及安非他命，不知悔改，惡性非
    淺，惟所犯係自殘行為，對社會、國家法益之危害尚輕，犯罪後又坦承犯行等一
    切情狀，分別量處如主文第一項所示之刑，並定應執行之刑，以示懲儆。扣案之
    第一級毒品海洛因０、七四公克、第二級毒品安非他命重０、一公克，分別為毒
    品危害防制條例第二條第一項第一款、第二款所示之毒品；應依同條例第十八條
    前段沒收銷燬之。玻璃吸食器一組，尚無積極証據足資証明為專供施用安非他命
    之器具，公訴人認應依同條例第十八條前段沒收銷燬尚有未當，惟既為供被告犯
    罪所用之物，且為被告所有，業據被告自陳在卷，爰依刑法第三十八條第一項第
    二款沒收之。
據上論斷，應依刑事訴訟法第二百九十九條第一項前段，毒品危害防制條例第十條第
一項、第二項、第十八條前段，刑法第十一條前段、第五十六條、第四十七條、第三
十八條第一項第二款，判決如主文。
本案經檢察官陳義忠到庭執行職務。
中      華      民      國    八十九    年      八      月     三十     日
                                       苗栗地方法院刑事庭
                                           法  官  楊  台  清
右正本證明與原本無異。
如不服本判決，應於送達後十日內向本院提出上訴狀(須附繕本)，上訴於臺灣高等
法院臺中分院。
                                           書記官  李  惠  雯
中      華      民      國    八十九    年      八      月     三十     日
附錄論罪科刑法條
毒品危害防制條例第十條
施用第一級毒品者，處六月以上、五年以下有期徒刑。
施用第二級毒品者，處三年以下有期徒刑。


司法院資訊處製作；財團法人民間司法改革基金會備份。
